【裁判字號】    88,訴,252
【裁判日期】    891103
【裁判案由】    違反電信法等
【裁判全文】
臺灣苗栗地方法院刑事判決                          八十八年度訴字第二五二號
    公  訴  人  臺灣苗栗地方法院檢察署檢察官
    被      告  丁○○
                戊○○
右列被告因違反電信法等案件，經檢察官提起公訴（八十七年度偵字第五四六八號）
，本院判決如左：
    主      文
丁○○共同連續行使偽造私文書，足以生損害於他人，處有期徒刑陸月。
戊○○共同連續行使偽造私文書，足以生損害於他人，累犯，處有期徒刑柒月。
扣案之行動電話ＳＩＭ卡貳張、行動電話ＳＩＭ卡申請書參份、國內快捷郵件收據上
偽造之「甲○○」、「乙○○」印文各壹枚及偽刻之「甲○○」、「乙○○」印章各
壹個均沒收。
    事      實
一、戊○○曾於民國八十四年間一月三十日因竊盜案件，經臺灣新竹地方法院判處有
    期徒刑五月確定，甫於八十六年十月二十三日執行完畢，詎仍不知悔改，竟與丁○○共同基於意圖為自己不法利益而盜用他人電信設備通信之概括犯意聯絡，明
    知綽號「阿柱」真實姓名、年籍不詳之男子在雜誌中刊登販售免支付通話費行動
    電話廣告，其所出售之遠傳電信股份有限公司（下稱遠傳公司）行動電話ＳＩＭ
    卡，顯可疑為盜用他人身分證明文件所申請之電話門號，屬來源不明之贓物，二
    人竟基於故買贓物之概括犯意聯絡，先於八十七年十一月十日許，在臺北市○○○路來來百貨公司附近，推由丁○○以新臺幣（下同）二千五百元之低價，購得
    以丙○○為申請人之0000000000號行動電話ＳＩＭ卡一張及其門號申
    請書一份，丁○○、翟金財二人遂自八十七年十一月十日十四時十二分許起，在
    臺北縣土城市○○路附近不詳名稱工地內，共同盜用該門號行動電話通話計六三
    九次，使遠傳公司誤為合法持用人而提供通話服務，因之獲取無償使用上開行動
    電話計約四萬餘元通話費用之不法利益，足生損害於遠傳公司、丙○○。嗣因上
    開電話遭遠傳公司停話，二人仍承上揭故買贓物之概括犯意，推由丁○○分別於
    八十七年十一月十三日、八十七年十一月十八日，在臺北市○○○路來來百貨公
    司附近，各以二千元低價，再度購入以甲○○為申請人之0000000000
    號，以乙○○為申請人之0000000000號遠傳公司行動電話ＳＩＭ卡、
    門號申請書及甲○○、乙○○之印章，並自購得時起，迄於同年月二十日十三時
    二十六分許止，在上開工地及其他不詳處所，盜用0000000000門行動
    電話一００次，獲取免付通話費用四千餘元之利益，另盜用000000000
    0門號行動電話五二三次（起訴書誤載為三十次），獲取二萬五千餘元通話費用
    之不法利益；嗣因上開0000000000號與0000000000號二具
    門號行動電話遭遠傳公司停話，丁○○、戊○○二人竟共同冒用乙○○、甲○○
    本人之名義，以電話向遠傳公司申請補發ＳＩＭ卡，經該公司以國內快捷郵件寄
    送ＳＩＭ卡，渠等為收受上開郵件，即連續於盜刻甲○○、乙○○之印章後，將
    印章蓋於郵件收據上，以表彰收執ＳＩＭ卡之意，足生損害於遠傳公司、甲○○
    、乙○○等人，迨同年月二十五日二十一時二十分許，經遠傳公司察覺有異，報
    警循線至翟金財位於苗栗縣通霄鎮○○里○○鄰○○路一０八巷二八號住處，當
    場查獲上開三具行動電話ＳＩＭ卡申請書、ＳＩＭ卡二張（甲○○、乙○○部分
    ）及甲○○、乙○○之印章而查悉上情。
二、案經台北縣警察局三峽分局報請台灣苗栗地方法院檢察署檢察官偵查起訴。
    理      由
一、右揭事實，業據被告丁○○迭於偵審中及被告戊○○於本院審理中中坦承不諱，
    核與被害人甲○○、丙○○、乙○○偵查中指述情節相符，復據證人即遠傳公司
    職員李啟苑、郭慧娟於警訊及偵查中證述明確，並有上開三具行動電話申請書及
    其通聯紀錄、ＳＩＭ卡二張、國內快捷郵件收據二紙及甲○○、乙○○之印章二
    個扣案可稽，是被告自白與事實相符。從而，本件事證明確，被告犯行均堪認定
    ，應予依法論科。
二、核被告丁○○、翟金財所為，係犯刑法第三百四十九條第二項故買贓物罪、同法
    第二百十六條、第二百十條之行使偽造文書罪及電信法第五十六條第一項之盜用
    電信設備罪。被告二人就上揭犯行有犯意聯絡、行為分擔，均為共同正犯；被告
    二人共同偽造印章用以偽造私文書，其偽造印章及偽造印文之行為為偽造私文書
    之部分行為，不另論罪；偽造私文書後復持以行使，其偽造之低度行為為行使之
    高度行為所吸收，只論以行使偽造私文書罪。被告三次故買贓物、二次行使偽造
    文書及三次違反電信法犯行，時間緊接，方法相同，所犯構成要件相同，均為連
    續犯，應依刑法第五十六條規定，以一罪論，並分別加重其刑。又被告二人所犯
    上開三罪，互有方法、結果之牽連關係，爰依刑法第五十五條之規定，從一重依
    刑法第二百十六條、第二百十條行使偽造私文書罪處斷；另被告戊○○曾於八十
    四年間一月三十日因竊盜案件，經臺灣新竹地方法院判處有期徒刑五月確定，甫
    於八十六年十月二十三日執行完畢，有台灣高等法院檢察署刑案紀錄簡覆表一紙
    在卷可參，其於受有期徒刑之執行完畢後，五年以內再犯本件有期徒刑以上之罪
    ，為累犯，應依刑法第四十七條之規定加重其刑。爰審酌被告二人品行、犯罪之
    動機、目的、手段、犯罪所生之損害及渠等犯後坦承犯行已知錯誤、態度良好等
    一切情狀，分別量處如主文所示之刑，以示懲儆。
三、扣案之上開行動電話ＳＩＭ卡二張係供被告二人犯電信法第五十六條第一項之罪
    所用之電信器材，業據被告供明在卷，爰依電信法第六十條之規定予以宣告沒收
    。至扣案之國內快捷郵件收據二紙上偽造之「甲○○」、「乙○○」印文各一枚
    及被告偽刻之「甲○○」、「乙○○」印章各一個，均應依刑法第二百十九條之
    規定宣告沒收；另扣案之上開行動電話ＳＩＭ卡申請書三份，係被告二人所有供
    渠等實施上開犯罪所用之工具，併依刑法第三十八條第一項第二款之規定併予宣
    告沒收。
四、至公訴意旨以被告二人違反電信法之時間係自八十七年十一月二日十六時許，購
    得以丙○○為申請人之0000000000號行動電話ＳＩＭ卡一張後盜用該
    門號行動電話起至八十七年十一月二十五日止，惟查，以丙○○為申請人之00
    00000000號行動電話ＳＩＭ卡，其申請日期係八十七年十一月九日而非
    同年十一月二日，此有以丙○○為申請人之ＳＩＭ卡申請書一份在卷可稽，是被
    告二人取得日期並使用上開ＳＩＭ卡之時間最快應係在八十七年十一月九日而不
    可能是八十七年十一月二日，此徵諸被告丁○○於本院審理中供述：「（問：你
    說在八十七年十一月二日開始使用丙○○的ＳＩＭ卡，為何申請書上寫十一月九
    日﹖）可能我日期期記錯了，應該是十一月九日開始使用。我在警訊中說錯了。
    」（參見本院八十九年十月二十日審判筆錄）等語自明，而參以以丙○○為申請
    人之0000000000號行動電話之通聯紀錄其開始通話時間是八十七年十
    一月十日十四時十二分，此有該具行動電話通聯紀錄一份附卷可稽，是本件被告
    二人之開始盜用他人電信設備通話之違反電信法時間應係自八十七年十一月十日
    十四時十二分許開始，公訴意旨所指被告二人八十七年十一月十日十四時十二分
    許以前之犯行，尚屬不能證明。又本件被告丁○○辯稱最後一次盜用他人電信設
    備通話之時間係八十七年十一月二十一日而非公訴意旨所指之同年月二十五日，
    同年月二十五日是其二人被查獲之時間乙節，惟查，本件被告二人使用以甲○○
    名義為申請人之0000000000號行動行動電話，其最後通話時間係八十
    七十一月二十日十三時二十六分許等情，有該具行動電話通聯紀錄一份在卷可憑
    ，核被告丁○○於偵查中供述：「上週五（即八十七年十一月二十日）才與戊○○自台北回來。回到苗栗後沒再打過電話，因上週五我原來的卡於火車上遺失。
    」（參見臺灣苗栗地方法院檢察署八十七年度偵字第五四六八號偵查卷宗第三十
    九頁反面）及被告戊○○於偵查中供述：「只有在台北回通霄時在火車上打過一
    次」（參見前開偵查卷第四十頁正面）等語相符，是本件被告二人之最後盜用他
    人電信設備通話之違反電信法時間應係至八十七年十一月二十日十三時二十六分
    止，至公訴意旨所指之八十七年十一月二十五日則係被告二人被查獲之時間，衡
    情本件被告二人之所以被查獲原因乃被告二人於使用以乙○○、甲○○名義申請
    之ＳＩＭ卡遭遠傳公司停話後經申請補發遭遠傳公司查覺而報警，顯然被告二人
    於被查獲時已無法繼續使用上開行動電話ＳＩＭ卡，是公訴意旨起訴被告二人自
    八十七年十一月二十日十三時二十六分以後至八十七年十一月二十五日止之違反
    電信法之犯行自屬不能證明被告犯罪，此外復查無其他積極證據足資證明被告有
    上揭犯行，此部分本院原應為無罪之諭知，惟公訴意旨認部分與前開有罪部分有
    連續犯裁判上一罪關係，爰不另為無罪之諭知，附此敘明。
據上論斷，應依刑事訴訟法第二百九十九條第一項前段，電信法第五十六條第一項、
第六十條，刑法第二十八條、第五十六條、第二百十六條、第二百十條、第三百四十
九條第二項、第十一條前段、第五十五條、第四十七條、第二百十九條、第三十八條
第一項第二款，罰金罰鍰提高標準條例第一條前段，判決如主文。
本案經檢察官蔡宗熙到庭執行職務。
中      華      民      國      八十九    年    十一    月      三      日
                                      臺灣苗栗地方法院刑事庭
                                          法  官  吳  炳  桂
右正本證明與原本無異。
如不服本判決，應於判決送達後十日內向本院提出上訴狀（應附繕本），上訴於臺灣
高等法院台中分院。
                                          書記官  黃  秀  娟
中      華      民      國      八十九    年    十一    月      三      日
附錄本判決論罪科刑法條：
刑法第二百十六條：
行使第二百十條至第二百十五條之文書者，依偽造、變造文書或登載不實事項或使登
載不實事項之規定處斷。
刑法第二百十條：
偽造、變造私文書，足以生損害於公眾或他人者，處五年以下有期徒刑。
刑法第三百四十九條第二項：
搬運、寄藏、故買贓物或為牙保者，處五年以下有期徒刑、拘役、或科或併科一千元
以下罰金。
電信法第五十六條第一項：
意圖為自己或第三人不法之利益，以有線、無線或其他電磁方式，盜接或盜用他人電
信設備通信者，處五年以下有期徒刑、拘役或併科新台幣十五萬元以下罰金。


司法院資訊處製作；財團法人民間司法改革基金會備份。
